## Faszinierend funkelnd funktional -funzen muss es halt!

Lesen Sie das ["Functions"](http://adv-r.had.co.nz/Functions.html)-Kapitel aus dem *Advanced R Programming*-Buch von Hadley Wickham aufmerksam durch.

Bearbeiten Sie die folgenden von dort übernommenen Aufgaben:

a)  Schreiben Sie die folgenden verwirrenden Funktionsaufrufe so um dass sie möglichst klar & einfach zu verstehen sind:

```{r, 1a, eval=FALSE}
set.seed(20141012)

data_sample <- sample(x = c(1:10, NA), replace = TRUE, size = 20)

unif_sample <- runif(n = 20, min = 0, max = 1)

cor(x = data_sample, y = unif_sample, method = "kendall", use = "pairwise.complete.obs")
```

b)  Was gibt diese Funktion zurück? Warum? Welches Prinzip illustriert sie?

```{r, 1b, eval=FALSE}

f1 <- function(x = {y <- 1; 2}, y = 0) {
  x + y
  # y + x 
  # c(y, x, y)
}
f1()

# Es geht um das Prinzip von name masking.
# Diese Funktion gibt 3 zurueck, da y der Wert 1 und x der Wert
# 2 als default Argumente uebergeben werden (die daraufhin addiert 
# werden). y = 0 wird somit nicht wirklich gebraucht, wenn fuer x 
# die default-Einstellung verwendet wird, da dieser bereits einen Wert 
# innerhalb von Funktions-environment erhalten hat.

# Wenn die letzte Zeile mit y + x ersetzen, resultiert 2. Hier
# wird zuerst auf den default-Wert von y zugegriffen.

# Erst wenn x aufgerufen wird - wie bei c(y, x, y), kommt
# der an y gebundene Wert 1 zum Einsatz.
```

*Hinweis:* Was passiert wenn Sie die letzte Zeile mit `y + x` ersetzen? Mit `c(y, x, y)`?

c)  Was gibt diese Funktion zurück? Warum? Welches Prinzip illustriert sie?

```{r, 1c, eval=FALSE}
f2 <- function(x = z) {
  z <- 100
  x
}
f2()

# Diese Funktion gibt 100, also den innerhalb von Funktion definierten Variablenwert
# der dem Funktionsargument x per default bereits zugewiesen wurde.
# Wird durch lazy evaluation-Prinzip ermoeglicht.
```

d)  Schreiben sie eine *infix*-Funktion `%xor%` für `logical`-inputs die eine XOR-Operation (entweder-oder-aber-nicht-beides) durchführt. Überprüfen Sie ihre Funktion mit den folgenden Tests:

```{r, code = readLines("test-functions-xor.R"), eval=FALSE}
`%xor%` <- function(a, b){
  checkmate::assert_logical(a)
  checkmate::assert_logical(b)
  
  xor(a, b)
}

library(testthat)

context("Infix: %xor% ")

test_that("%xor% works as expected for scalar input", {
  expect_true(TRUE %xor% FALSE)
  expect_false(TRUE %xor% TRUE)
  expect_true(FALSE %xor% TRUE)
  expect_false(FALSE %xor% FALSE)
})

test_that("%xor% works (element-wise) for vector input", {
  expect_identical(
    c(TRUE, TRUE, FALSE, FALSE) %xor% c(FALSE, TRUE, TRUE, FALSE),
    c(TRUE, FALSE, TRUE, FALSE))
})

c(TRUE, TRUE, FALSE, FALSE) %xor% c(FALSE, TRUE, TRUE, FALSE)


```

e)  Wie kann jeweils der Zustand von `options()` und `par()` abgespeichert und wiederhergestellt werden?

```{r, 1e, eval=FALSE}
# Save the current state: 
par_current <- par()
on.exit(par(par_current))

# Same holds for options:
options_current <- options()
on.exit(options(options_current))

# change via par(...) or options(...) as wished for the current function
```

f)  Schreiben Sie eine Funktion die ein neues PDF-Grafikdevice öffnet, `plot` mit den übergebenen Argumenten aufruft und dann das zuvor geöffnete Grafikfenster wieder schließt, egal ob die übergebenen Argumente für `plot` funktioniert haben oder nicht.

```{r, 1f, eval=FALSE}
# purpose: Opens pdf device and use given plot and pdf arguments if possible
# input: arguments of plot() function
# output: Closes the pdf device

pdf_dev <- function(plot_1 = NULL) {
  
  assert_list(plot_1, all.missing = FALSE)
  
  pdf()
  
  on.exit(dev.off(), add = TRUE)
  
  do.call(plot, plot_1)
  
  
}

```

g)  Was gibt der folgende Code zurück? Warum? Was bedeuten die drei verschiedenen `c`s in der zweiten Zeile?

```{r, 1g, eval=FALSE}
c <- 10
c(c = c)

# Der folgende Code gibt einen numerischen Vector zurueck, der den Wert 10 mit dem 
# Namen c enthaelt. 
# Der erste c() steht fuer die Funktion in R, die einen Vektor erstellt,
# und von R auch als solche erkannt wird. 
# Der zweite c steht fuer den Namen "c", der in der Ausgabe auftaucht. 
# Der dritte c greft auf die in der ersten Zeile definierte Variable (bzw. deren
# Wert) c zu.
```
